# 为取得资质购买空壳公司付出对价的处理

提问人：15778186361 时间：2021-09-07 11:32:00
A公司为取得某项资质购买了一个项目公司（空壳公司，无资产无负债无业务，报表全部为空），由于该项目公司不构成业务，不适用合并准则，但该项目公司同样无资产，无法把实际支付的对价分摊到各项资产。那么期末编制合并报表的时候应当如何处理呢？支付的对价应计入哪个科目呢？（评估公司认为资质不符合无形资产的定义，且由于不同公司取得资质后将创造的收益不同，难以评估该资质的价值）求助求助，请陈版帮忙解答一下。

回答人：chenyiwei
合并报表层面仍应将股权收购价款超出被收购企业于购买日的可辨认净资产的差额确认为无形资产（特许资质），并在合理确定的受益年限内摊销。评估机构是否认可其可评估不影响上述会计处理。